# 沙盘建筑模型的设计和制作费是计入“开发成本”还是“销售费用”？

提问人：fuqumian 时间：2022-06-08 11:36:29
房地产开发企业，将项目沙盘建筑模型的设计和制作费用计入了“开发成本”，而非“销售费用”。请问计入“开发成本”合理吗？在什么情况下可以计入“开发成本”？

回答人：chenyiwei
销售费用。
制作沙盘模型的目的是促进商品房楼盘的销售，但该制作成本本身并不是使得开发产品达到法律法规规定和合同约定的可交付状态所需的必要、合理支出。所以不应讲沙盘模型的制作成本计入开发成本，应直接计入销售费用处理（不论金额大小，因为沙盘模型没有其他用途，也没有可变现价值，相当于一次性支付的广告费）。